臺灣臺南地方法院新市簡易庭民事小額判決
                                     111年度新小字第75號
原      告  莊敏惠  
被      告  春天商務休閒有限公司

法定代理人  傅世豪  
被      告  長宏人力仲介有限公司

法定代理人  梁正和  
訴訟代理人  蔡維庭  
            王韋迪  
上列當事人間請求損害賠償(交通)事件，經於民國111年2月9日
言詞辯論終結，判決如下：
    主      文
原告之訴及假執行聲請均駁回。
訴訟費用新臺幣1,000元，由原告負擔。
    事實及理由
一、原告起訴主張：
  ㈠原告於民國110年1月20日遭被告駕駛車號000-000機車碰撞，
    以致原告所有車牌號碼0000-00自小客車受損，經修復廠估
    價，所需修復費用為新臺幣(下同)18,398元，扣除零件折舊
    後為14,957元，為此依據民法第184條請求被告負賠償責任
    。
　㈡聲明：被告應給付原告14,957元，及自起訴狀繕本送達翌日
    起至清償日止按年息百分之5計算之利息。　　　
二、被告方面：
　㈠被告長宏人力仲介有限公司辯稱：
    羅戴爾是我們協助引進的外籍勞工，派在瀚宇彩晶公司工作
    ，但是他已經出境，他在契約期滿前就自行申請要去加拿大
    工作。我們沒有直接僱傭關係，只是協助引進。
　㈡被告春天商務休閒有限公司辯稱：
　　我們公司是租賃機車，我們是把車租給一名台籍女性，車子
    是羅戴爾騎用，我再補正租賃契約等語。　　　
三、得心證理由：
  ㈠本件原告主張於上揭時、地發生交通事故，造成伊駕駛之自
　　小客車受損乙節，業據提出道路交通事故初步分析研判表及
    估價單為憑。被告雖不爭執原告駕駛車輛受損之事實，但拒
    絕賠償，並答辯如上。經本院審閱該紙分析研判表，再核閱
    臺南市政府警察局永康分局檢送之肇事相關資料、兩造到庭
    之陳述，及被告春天商務休閒有限公司庭後補正之租賃契約
    ，事故當時010-JWL機車係由菲律賓籍移工羅戴爾(長宏人力
    仲介有限公司所引進)所騎乘，羅戴爾於堤防道路自摔，以
    致造成原告駕駛之自小客車受損，則本件侵權行為之行為人
    為羅戴爾，而非被告，合先說明。
　㈡原告因肇事者羅戴爾已出境，乃對被告二人提起訴訟，請求
    賠償。然經本院依職權查詢羅戴爾之勞保資料，投保單位名
    稱為訴外人瀚宇彩晶股份有限公司，並非被告長宏人力仲介
    有限公司，則被告長宏人力仲介有限公司與羅戴爾並無僱傭
    關係，亦非肇事機車之承租人，對於羅戴爾之行車疏失，不
    負任何賠償責任。
　㈢至於被告春天商務休閒有限公司雖登記為肇事機車之車主，
    但無事證證明其明知羅戴爾並無駕照，仍出租機車予羅戴爾
    。再據其陳稱：肇事機車係出租予本國籍女子，是該名女子
    將機車交予羅戴爾使用等語，庭後並補正機車租賃切結書到
    院。是系爭機車係出租予第三人，第三人任意將機車交予羅
    戴爾騎乘，已非被告春天商務休閒有限公司所能預見或阻止
    ，難認有何疏失可言，故其對於羅戴爾之過失駕駛行為，亦
    不負賠償責任。
  ㈣綜上所述，本件原告駕駛之自小客車，係因訴外人羅戴爾之
    行車疏失而受損，而被告二人對於羅戴爾之行車疏失，經調
    查並無可歸責事由，自不負賠償責任。從而，本件原告依據
    民法第184條規定，請求被告二人負賠償責任，為無理由，
    不予准許。　　　　　　
四、本件為小額訴訟事件，依民事訴訟法第436條之19條規定，
    法院為訴訟費用之裁判時，應確定費用額。查本件僅原告支
    出裁判費1,000元，被告則無其他費用支出，是本件訴訟費
    用額確定為1,000元，並應依同法第78條規定，由敗訴之原
    告負擔。及原告之訴業經判決駁回，其假執行之聲請即無必
    要，併予駁回。
五、據上論結，本件原告之訴為無理由，依民事訴訟法第78條、
    第436之19，判如主文。　　
中　　華　　民　　國　　111 　年　　2　　月　　23　　日
                  臺灣臺南地方法院新市簡易庭
　　　　　　　　　　　　　　　　　法  官　許蕙蘭
以上正本係照原本作成。
如不服本判決，應於送達後20日內，向本院提出上訴狀並表明上
訴理由，如於本判決宣示後送達前提起上訴者，應於判決送達後
20日內補提上訴理由書（須附繕本）。
對於小額程序之第一審判決之上訴，非以其違背法令之理由，不
得為之。且上訴狀內應記載表明（一）原判決所違背之法令及其
具體內容。（二）依訴訟資料可認為原判決有違背法令之具體事
實者。
中　　華　　民　　國　　111 　年　　2 　　月　　23　　日
　　　　　　　　　　　　　　　　　書記官　柯于婷